台灣雲林地方法院刑事判決　　　　　　　　　　　　 九十三年度交易字第三七號
　　公　訴　人　台灣雲林地方法院檢察署檢察官
　　被　　　告　乙○○
右列被告因過失致死等案件，經檢察官提起公訴（九十三年度偵字第三九三號），本
院判決如左：
    主  文
乙○○服用酒類，不能安全駕駛動力交通工具而駕駛，處有期徒刑肆月；又因過失致
人於死，處有期徒刑壹年；應執行有期徒刑壹年參月。
    事  實
一、乙○○明知酒後駕車具有高度肇事危險性，竟於民國（下同）九十二年十二月二
    十四日下午十五時許，在南投縣竹山鎮與朋友共飲用酒料，飲用三杯高梁酒，已
    至無法安全駕駛之狀態，仍於同日晚上二十時零八分許，騎乘車牌號碼ＫＳ五－
    六九八號重型機車其後搭載李尉鼎（另案為不起訴處分），由竹山鎮往雲林縣斗
    六市方向，沿斗六市○○路由東往西方向行駛，於行經斗六市○○路與豐興路之
    交叉路口，乙○○理應注意車輛行駛時之車前狀況，並隨時採取必要之安全措施
    ，在市區道路行車速度時速不得超過五十公里，且行經有燈光號誌之交岔路口，
    應遵守燈光號誌行進、轉彎，而依當時情況並無不能注意情事，竟疏未注意燈光
    號誌，貿然以時速約七十公里之速度，由斗六市○○路闖紅燈左轉豐興路行駛，
    適有王淑真騎乘車牌號碼ＢＭＰ－二九八號重型機車由北往南方向，即由豐興路
    欲通過文化路駛來，乙○○因酒後不能安全駕駛，注意力減低，又闖紅燈超速行
    駛因而閃避不及，致其機車前方乃從王淑真所騎乘之機車左側攔腰撞上，兩部機
    車再彈撞到正在文化路與豐興路口綠燈完成迴轉，欲延文化路由東往西前行，由
    江宗保（另案為不起訴處分）所駕駛之車牌號碼ＳＤ－一五二七號自小客車右前
    側，造成王淑真胸、腹腔內出血、左背部挫傷等傷害，經送醫延至同年十二月二
    十八日不治死亡。乙○○經抽血檢驗酒精濃度為二三九MG/DL，換算以酒精濃度
    測定器採測其駕車時呼氣所含酒精濃度高達一‧一九MG/L。
二、案經王淑真之夫丁○○訴請台灣雲林地方法院檢察署檢察官偵查起訴。
    理  由
一、被告乙○○承認騎機車與王淑真，在上述時間、地點發生車禍，王淑真因而死亡
    ，此有道路交通事故現場圖、道路交通事故調查報告表(一)(二)（相驗卷第一六－一
    八頁）、現場照片二十一張（相驗卷第五－一五頁），及勘驗筆錄（相驗卷第四
    四頁）、相驗屍體證明書（相驗卷第五一頁）、驗斷書（本院卷第五二－五六頁
    ）可以佐證，此部分事實已經可以認定。
二、【被告應注意不要酒醉駕車、闖紅燈、超速】
    (一)道路交通安全規則第九十四條第三項規定，汽車行駛時，駕駛人應注意車前狀
      況及兩車併行之間隔，並隨時採取必要之安全措施。
    (二)同規則第九十三條第一項第一款規定，行車速度，依速限標誌或標線之規定，
      無標誌或標線者，行車時速不得超過五０公里。
    (三)同規則第一百零二條第一項第一款規定，汽車行駛至交岔路口，其行進、轉彎
      ，應遵守燈光號誌或交通警察之指示，遇有交通警察指揮與燈光號誌並用時，
      以交通警察之指揮為準。
    (四)同規則第一百十四條第二款規定，汽車駕駛人飲用酒類或其他類似物後其吐氣
      所含酒精濃度超過每公升０‧二五毫克者，不得駕車。
三、【被告能注意不要酒醉駕車、闖紅燈、超速】
    從上述道路交通事故調查報告表(一)的記載及現場照片來看，當時天候晴，夜間有
    照明，路面鋪柏油、十分平整，顯然無不能注意的情事。
四、【被告未注意，而酒醉駕車、超速、闖紅燈，因此撞及王淑真駕駛的機車】
    (一)【酒醉駕車】車禍發生後，被告經洪揚醫院抽血檢驗，其酒精濃度為二三九
      MG/DL ，換算以酒精濃度測定器採測其駕車時呼氣所含酒精濃度高達一‧一九
      MG/L，有檢驗報告可以證明（相驗卷第三０頁），顯見其於車禍發生前的駕車
      ，是在不能安全駕駛的酒醉狀態。
    (二)【闖紅燈】
      被告在接受檢察官詢問時，表示他當時在文化路與豐興路口，他的行車方向是
      綠燈，是一顆圓圓的綠燈，不是箭頭型的綠燈，而當時他是要停在路口，再左
      轉，以便去小娘娘護膚美容店（本院卷第五九頁）。依據左列證據，法官認為
      被告是在說謊：
      【左轉】被告在警詢時，即已表示「（問：當時你行駛至文化路與豐興路口
        時，有無減速慢行？）答：我欲左轉入小娘娘美容中心。」（相驗卷第二０
        頁）顯見其確實是要左轉的。
      【被告當時的行車方向，燈號為紅燈、得右轉的綠色箭頭指示燈】
        (1)該路口，被告的行車方向，只有「紅燈、得右轉的綠色箭頭指示燈」與「
          直行綠色箭頭指示燈」，而無「一顆圓圓的綠燈」，有該路口燈號照片二
          張可以證明（本院卷第六五頁）。
        (2)對向的江宗保，在警詢時，就說「當時我行車方向為紅燈，但有左轉指示
          燈」（相驗卷第二七頁）。而被告所搭載的李尉鼎在檢察官訊問時所說「
          當時看是一顆綠色，但我不知道是直走，還是右轉的。」（相驗卷第四七
          頁背面）從李尉鼎的說法，可以判斷：
          (甲)這個說法，更加可以確定該路口被告的行車方向，並沒有所謂「一顆圓
            圓的綠燈」。
          (乙)而如果是直行燈號，李尉鼎大可以篤定地說是「直行綠燈」。李尉鼎含
            糊的說法，與江宗保的供詞比對結果，可以判斷當時被告的行車方向，
            確實是「紅燈、得右轉的綠色箭頭指示燈」。
    (三)【超速】該處限速每小時五十公里，有道路交通事故調查報告表(一)可以證明（
      相驗卷第一七頁），而被告在審判長訊問時坦承當時的騎乘時速七十公里（本
      院卷第六０頁），顯然已經超速。雖然被告在審判長訊問「七十公里，如何停
      ？」時，辯稱「是往斗六方向時速七十，不是當時的時速」（本院卷第六０頁
      ）然而，被告在檢察官訊問時坦承時速六、七十公里（相驗卷第四八頁），以
      及在準備期日對法官承認時速七十公里（本院卷第二七頁），應該可以判斷實
      情是時速七十公里。
    (四)綜合以上的說明，檢察官主張被告酒醉駕車、超速、闖紅燈，因而撞及王淑真
      所駕機車的事實，已經可以認定。
五、【被告的上述行為，為過失行為，並與王淑真的死亡有相當因果關係】
    (一)被告酒醉駕車、闖紅燈、超速，可以判斷其行為有過失。
    (二)因為被告的過失行為，撞及王淑真，導致王淑真死亡，這樣的因果關係，應該
      十分明顯。
六、【論罪科刑】
    (一)被告的行為，觸犯刑法第一百八十五條之三服用酒類，不能安全駕駛動力交通
      工具而駕駛罪，以及同法第二百七十六條第一項之過失致人於死罪。
    (二)被告酒醉駕車，前面已經說明。又被告承認無照駕駛，也可以判斷是無照駕駛
      。被告無駕駛執照、酒醉，卻駕車肇事，因而致人於死，就過失致人於死部分
      ，應依道路交通管理處罰條例第八十六條第一項之規定，加重其刑。
    (三)被告所犯的上述二罪，犯意各別，行為不一樣，法律規定的犯罪構成要件也不
      同，應該分別論罪、合併處罰。
    (四)法官審酌：被告雖無犯罪前科，有台灣高等法院被告全國前案紀錄表一件可以
      證明。然而，其無照駕駛、酒醉駕車、超速行駛，心裡好像不在乎他人的生命
      ；而在撞毀了一個生命，撞碎了一個家庭之後，只留給死者的父母、子女、丈
      夫悲痛，被告卻也無法為任何的彌補。法官決定讓被告入監服刑，期待被告受
      此監禁之苦後，懂得為別人的生命謹慎，懂得為別人的苦痛不安。因此，就酒
      醉駕車部分量處有期徒刑四月，就過失致人於死部分量處有期徒刑一年，並定
      應執行刑一年三月。
六、本件判決適用的法律：(一)刑事訴訟法第二百九十九條第一項前段，(二)刑法第一百
    八十五條之三、第二百七十六條第一項、第五十一條第五款，(三)道路交通管理處
    罰條例第八十六條第一項，(四)罰金罰鍰提高標準條例第一條前段。
本案經檢察官甲○○偵查起訴，檢察官丙○○到庭執行職務。
中      華      民      國      九十四  年      一      月    六      日
                                      台灣雲林地方法院刑事第二庭
                                        審判長法  官  林  輝  煌
                                              法  官  柯  志  民
                                              法  官  李  明  鴻
右正本證明與原本無異。
如不服本判決，應於送達後十日內向本院提出上訴狀（須附繕本），上訴於台灣高等
法院台南分院。
告訴人或被害人對於本判決如有不服，而請求檢察官上訴者，其上訴期間之計算以檢
察官收受判決正本之日期為準。
                                              書記官  陳  善  永
中      華      民      國      九十四  年      一      月      六      日
附錄本案論罪科刑法條全文：
中華民國刑法
第一百八十五條之三
  服用毒品、麻醉藥品、酒類或其他相類之物，不能安全駕駛動力交通工具而駕駛者
  ，處一年以下有期徒刑、拘役或三萬元以下罰金。
第二百七十六條
  因過失致人於死者，處二年以下有期徒刑、拘役或二千元以下罰金。
  從事業務之人，因業務上之過失犯前項之罪者，處五年以下有期徒刑或拘役，得併
  科三千元以下罰金。
